---
title: Diapositives et notes de cours
---

{{< include ../_links.qmd >}}

```{r}
#| echo: false
#| include: false
knitr::opts_chunk$set(echo = FALSE)
library(gt)
library(lubridate)
source("../_yaml_extract.R")
dat <- read_yaml("_course.yml")
extract_course(dat)
```

:: : {.callout-caution}

# Disponibilité des diapositives et soumissions

Les diapositives et la soumission des travaux de cours se font via [brighspace](https://uottawa.brightspace.com/d2l/home).
:: :

## Calendrier

```{r}
check <- character(0)
schedule <- schedule_df %>%
  rowwise() %>%
  mutate(
    day = case_match(
      session,
      1 ~ "Lun",
      2 ~ "Mer",
      3 ~ "Jeu"
    ),
    qmd_file = ifelse(
      identical(
        str_subset(
          list.files("slides", pattern = "qmd", full.names = TRUE),
          pattern = sprintf("lec-%1$.2d-%2$x", week, session)
        ),
        check
      ),
      NA,
      str_subset(
        list.files("slides", pattern = "qmd", full.names = TRUE),
        pattern = sprintf("lec-%1$.2d-%2$x", week, session)
      )
    ),
    lecture_file = ifelse(!is.na(qmd_file),
      gsub("qmd", "slides.html", qmd_file),
      NA
    ),
    notes_file = ifelse(!is.na(qmd_file),
      gsub("qmd", "notes.html", qmd_file),
      NA
    ), ,
    lecture = !is.na(lecture_file)
  ) %>%
  ungroup() %>%
  mutate(
    Material = case_when(
      session != 3 & lecture == TRUE ~ glue("<a class='fa fa-display' href='{lecture_file}' target='_blank'></a> <a class='fa fa-note-sticky' href='{notes_file}' target='_blank'></a>"),
      session == 3 ~ reading,
      TRUE ~ ""
    ),
    Topic = ifelse(is.na(topic), "", topic),
    Assessment = ifelse(is.na(assessment), "", assessment),
    Reading = ifelse(is.na(reading), "", reading),
    Date = as.Date(
      case_when(
        week == 21 ~ ymd(dat$date_read),
        week == 31 ~ ymd(dat$date_final),
        day == "Mer" & week <= 6 ~ ymd(dat$date_start) + weeks(week - 1),
        day == "Mer" & week > 6 ~ ymd(dat$date_start) + weeks(week),
        day == "Lun" & week <= 6 ~ ymd(dat$date_start) + weeks(week - 1) - days(2),
        day == "Lun" & week > 6 ~ ymd(dat$date_start) + weeks(week) - days(2),
        day == "Jeu" & week <= 6 ~ ymd(dat$date_start) + weeks(week - 1) + days(1),
        day == "Jeu" & week > 6 ~ ymd(dat$date_start) + weeks(week) + days(1)
      )
    ),
    wk = ifelse((week %% 2) == 0, "a", ifelse(week < 20, "b", "c"))
  ) %>%
  select(Date, Topic, Material, Assessment, week, wk) %>%
  arrange(Date) %>%
  mutate(Date = case_match(week,
    21 ~ NA,
    31 ~ NA,
    .default = Date
  )) %>%
  rename(
    Sujet = "Topic",
    Doc = "Material",
    `Évaluation` = "Assessment"
  )

midsem_break <- 6 # after which week

schedule |>
  gt() |>
  cols_hide(c(week, wk)) |>
  fmt_markdown(columns = c("Sujet", "Doc", "Évaluation")) |>
  fmt_date(
    columns = Date,
    date_style = "MMMd",
    locale = "en"
  ) |>
  data_color(
    columns = wk,
    method = "factor",
    target_columns = everything(),
    palette = c("lightblue", "grey80", "pink")
  ) |>
  #  tab_row_group(
  #    label = "Reading week",
  #    rows = (midsem_break * 2 + 2):26
  #  ) |>
  # row_group_order(groups = c(NA, "Reading week")) |>
  cols_width(
    Date ~ px(50),
    `Évaluation` ~ px(20)
  ) |>
  sub_missing(missing_text = "") |>
  tab_options(
    table.width = pct(100),
  )
```

## À propos des diapositives {{< fa display >}} et notes {{< fa note-sticky >}}

### Diapositives {{< fa display >}}

Diapositives en `revealjs` format (html). Si vous les souhaitez en format pdf (*Remarque : il se peut que vous perdiez certaines fonctionnalités ou certains contenus en raison des onglets et des sections de défilement.*) :

1. Ouvrez les diapositives dans votre navigateur à partir d'un lien sur cette page
2. Appuyez sur `e` pour passer en mode d'exportation PDF (*`?print-pdf` devrait apparaître vers la fin de l'url et des bordures blanches devraient apparaître.*)
3. Ouvrez la boîte de dialogue d'impression du navigateur (CTRL/CMD+P).
4. Modifiez l'option `Destination` en `Save as PDF`.
5. Modifier le `Layout` à `Landscape`.
6. Modifier le `Margins` à `None`.
7. Activez l'option Graphiques d'arrière-plan (si vous le souhaitez)
8. Cliquez sur Enregistrer 🎉

### Notes {{< fa note-sticky >}}

Contenu des diapositives au format html sous la forme d'un fichier téléchargeable autonome et comprenant des onglets et des sections de défilement.

Plus important encore, les notes ont les outils de commentaire et d'annotation activés via [https://hypothes.is/](https://hypothes.is/). Si vous créez un compte gratuit, vous pouvez annoter et commenter des diapositives et partager vos annotations/commentaires avec le public ou via des groupes privés ou publics.


