{{< include ../_links.qmd >}}

```{r}
#| echo: false
#| include: false
knitr::opts_chunk$set(echo = FALSE)
library(yaml)
library(gt)
library(lubridate)
library(glue)
source("../_yaml_extract.R")
dat <- read_yaml("_course.yml")
extract_course(dat)

```

## L'équipe enseignante {{< fa person-chalkboard >}}

### Enseignant 

```{r}
#| label: lecturers
#| results: "asis"

team_df %>%
  mutate(name_print = glue("{name} ({contact})")) %>%
  filter(role == "lecturer") %>%
  pull(name_print) %>%
  ui_list()
```

### Assistant`r ifelse(ntutor > 1, 's', '')` d'enseignement

```{r}
#| label: tutors
#| results: "asis"

team_df %>%
  mutate(name_print = glue("{name} ({contact})")) %>%
  filter(role == "TA") %>%
  pull(name_print) %>%
  ui_list()
```

## Heures de bureau {{< fa clock >}}

Les réunions se dérouleront en personne ou en ligne à l'aide de Zoom.
Veuillez d'abord consulter les assistants d'enseignement pour toute question relative aux exercices et aux travaux pratiques.

```{r}
#| label: consult
#| results: "asis"
team_df %>%
  mutate(consult_print = glue::glue("**{name}**: {consult}")) %>%
  pull(consult_print) %>%
  ui_list()
```

## Calendrier {{< fa calendar-days >}}

```{r}
#| label: timetable
#| results: "asis"
lab <- timetable_df %>%
  filter(class == "Labos") %>%
  #  mutate(timetable = glue::glue("**{class}**: {day}, {when} in {where}")) %>%
  mutate(timetable = glue::glue("{day}, {when} in {where}")) %>%
  pull(timetable)
lec <- timetable_df %>%
  filter(class == "Lecture") %>%
  mutate(timetable = glue::glue("{day}, {when} in {where}")) %>%
  pull(timetable)

cat("- Lectures\n", paste("  - ", lec, "\n"), "- Labos\n", paste("  - ", lab, "\n"))
```

Il n'y a pas de cours magistraux ni de travaux dirigés pendant la semaine de relâche.

L'examen de mi-session se déroulera pendant le laboratoire qui suit la semaine de relâche.

L'examen final aura lieu pendant la semaine des examens.


